屏東地方法院刑事判決　　　94年度簡上字第77號
　　上　訴　人　臺灣屏東地方法院檢察署檢察官
　　被　　　告　丁○○
上列上訴人因被告竊盜案件，不服本院簡易庭於中華民國94年5
月19日所為之94年度簡字第509 號第一審判決（聲請簡易判決處
刑案號：94年度偵字第1414號），提起上訴及移送併辦（94年度
偵字第2508號）本院判決如下：
    主  文
原判決撤銷。
丁○○連續意圖為自己不法之所有，以詐術使人將本人之物交付
，處罰金伍仟元，如易服勞役，以佰元折算壹日。
　　事  實
一、丁○○意圖為自己不法之所有，並基於詐欺之概括犯意，連
    續於下列時、地對以下之被害人施用詐術，使其陷於錯誤而
    交付財物：
（一）於民國93年11月間某日10時許，在屏東縣里港鄉里○路之
      菜市場內，向乙○○購買新台幣（下同）20元之青菜後，
      持1000元之紙鈔向乙○○支付，迨乙○○找付980 元予丁○○後，丁○○竟將其中1 張500 元紙鈔以100 元替換，
      再向乙○○佯稱短少400 元，致乙○○陷於錯誤，因而交
      付丁○○400元，丁○○收受後即行離去。
（二）於94年2 月23日18時許，在屏東縣里港鄉○○村○○路15
  　　號「利益行雜貨店」，購買70元之商品後，持1000元交付
      店員丙○○，迨丙○○將930 元找付予丁○○後，丁○○
      竟向丙○○佯稱僅收受430 元，而欲向丙○○索討不足之5
      00，惟因丙○○發覺有異，與丁○○理論，丁○○因遭識
      破其犯行，遂匆忙離去，而未得逞。
（三）於94年3 月2 日20時30分許，在屏東縣里港鄉○○路9 號
      前，向庚○○所經營之「甜嘴巴鹽酥雞」購買85元之物品
      後，持1000元紙鈔向庚○○支付，迨庚○○找付915 元予
      丁○○後，丁○○竟向庚○○佯稱所找付之金額短少而欲
      向庚○○索取不足之差額，乃因庚○○確信其所找付之金
      額無誤而與丁○○爭執，丁○○見無法得逞，乃逕行離去
      。
（四）於94年3 月初某日8 時許，在屏東縣里港鄉里港市場內，
      向壬○○購買25元之商品後，持1000元向壬○○支付，迨
      壬○○將975元找付予丁○○後，丁○○竟向壬○○佯稱
      僅收受875 元，壬○○因而陷於錯誤，另交付100 元予丁○○，丁○○收受後即行離去。
（五）於94年3 月6 日16時許，在屏東縣九如鄉○○街，向甲○○所經營之炸雞店購買35元之炸雞後，持1000元紙鈔向甲○○支付，迨甲○○找付965 元予丁○○後，丁○○竟向
      甲○○佯稱短少500 元，致甲○○陷於錯誤，因而交付丁○○500元，丁○○收受後即行離去。
（六）於94年3 月10日8 時許，在屏東縣里港鄉里港市場內，向
      己○○購買50元之玉米後，持1000千元向己○○支付，迨
      己○○將950 元找付予丁○○後，丁○○竟向己○○佯稱
      僅收受450 元，己○○因而陷於錯誤，另交付500 元予丁○○，丁○○收受後即行離去。
（七）於94年3 月10日10時許，在屏東縣里港鄉里○路之菜市場
      內，向辛○○所經營之水果攤購買100 元之水果後，持
      1000元紙鈔向辛○○支付，迨辛○○找付900 元予丁○○
      後，丁○○竟向辛○○佯稱短少500 元，致辛○○陷於錯
      誤，因而交付丁○○500元，丁○○收受後即行離去。
（八）於94年3 月16日9 時許，在屏東縣里港鄉里港市場內，向
      戊○○購買50元之魚貨後，持1000元向戊○○支付，迨戊○○將950元找付予丁○○後，丁○○竟向戊○○佯稱僅
  　　收受750元，惟因戊○○察覺有異，丁○○乃未得逞，嗣
 　 　經戊○○報警處理後，而查悉上情，丁○○共計詐得2,0
      00元。
二、案經丙○○、壬○○、己○○、戊○○訴由屏東縣警察局里
　　港分局報請臺灣屏東地方法院檢察署檢察官偵查起訴及移送
    併辦。
    理  由
一、訊據被告對上揭事實坦承不諱，核與被害人丙○○、壬○○
    、己○○、戊○○、乙○○、庚○○、甲○○、辛○○之指
    述相符，被告犯行明確，應依法論科。
二、核被告所為，係犯刑法第339 條第1 項之詐欺取財罪。其先
    後多次詐欺取財犯行，時間緊接，所犯基本構成要件相同，
    顯係基於概括犯意反覆為之，為連續犯，應依刑法第56條規
    定，以一罪論，並加重其刑。檢察官雖僅就其對被害人丙○○、壬○○、己○○、戊○○施用詐術取財之犯行提起公訴
    ，然其餘併案部分犯行與起訴之犯行間有連續犯之裁判上一
    罪關係，既如前述，自為本院所得審理，附此敘明。
三、原審據以論罪科刑，固非無見，惟查原判決就併案之連續犯
    行既未及審酌，原審此部分之認定自有未洽，檢察官上訴意
    旨指摘原判決不當，為有理由，自應由本院將原判決撤銷改
    判。爰審酌被告因一時貪念，利用被害人疏忽而詐取金錢，
    其行為甚不可取，惟其並無前科，素行尚可，所詐取之金額
    不多，所造成之危害並非嚴重，及考量其坦承犯行之犯後態
    度等一切情狀，量處如主文所示之刑，並諭知易服勞役之標
    準。
據上論斷，應依刑事訴訟法第455 之1 第1 項、第3 項、第369
條第1 項前段、第364 條，刑法第56條、第339 條第1 項、第42
條第2 項，罰金罰鍰提高標準條例第1 條前段、第2 條，判決如
主文。
本案經檢察官葉容芳到庭執行職務
中    華    民      國      94    年   9    月   1    日
                臺灣屏東地方法院刑事第五庭
                              審判長法  官  石家禎
                                    法  官  許心
                                    法  官  林家聖
以上正本證明與原本無異。
不得上訴。
                                    書記官  林鴻仁
中 華    民      國      94    年   9    月   1    日
附錄本判決論罪之法條：
刑法二百八十七條第一項前段
因過失傷害人者，處六月以下有期徒刑、拘役或五百元以下罰金。
